# 请教陈版：原始财务报表与申报财务报表差异比较表

提问人：一筐猪 out 时间：2019-11-02 15:37:00
A 公司的申报期是 2017 年、 2018 年和 2019 年三期， 2017 年和 2018年均出具了审计报告。 2018 年中旬 A公司进行了股改，并因会计政策改变更正了 2017 年数据。
考虑到 2017 年审计报告未报给工商、税务、科技局、财政局等政府部门，2018 年中旬会计师事务所出具了股改报告以及修改后的 2017 年审计报告。
A 公司报送给税务局的 2017 年原始报表是根据最开始 2017 年出具的审计报告数据填列，从国税系统里导出的原始报表是最开始一版 2017 年审计报告数据。
A 公司有跟税务局沟通修改 2017 年所得税汇算清缴报告数据， 2017 年的所得税汇算清缴报告是根据修改后的 2017 年审计报告数据填列。
问题 1 ：原始财务报表与申报财务报表差异比较表中， 2017 年原始财务报表数据应根据修改后的审计报告里数据填列，还是最开始报送税务局的原始报表数据（即最开始一版审计报告数据）？

回答人：chenyiwei
1 、因为 “A 公司有跟税务局沟通修改 2017 年所得税汇算清缴报告数据，2017 年的所得税汇算清缴报告是根据修改后的 2017 年审计报告数据填列”，但 “从国税系统里导出的原始报表是最开始一版 2017 年审计报告数据”，个人理解应尽量保证国税系统中数据与最终 2017 年度汇算清缴结果的一致性，如果无法调整一致的，以 2017 年所得税汇算清缴报告数据中的报表为准，但需说明与国税系统内数据存在差异的原因。
2 、填写 2017 年、 2018 年原始财务报表数据时需按照 2019 年财务报表格式进行调整。